【裁判字號】    99,易,3205
【裁判日期】    991230
【裁判案由】    毒品危害防制條例
【裁判全文】
臺灣板橋地方法院刑事判決              99年度易字第3205號
公  訴  人  臺灣板橋地方法院檢察署檢察官
被      告  曾喨業
上列被告因違反毒品危害防制條例案件，經檢察官提起公訴（99
年度毒偵字第7644號)，被告於本院準備程序中就被訴事實為有
罪之陳述，經本院裁定進行簡式審判程序，判決如下：
    主  文
曾喨業施用第二級毒品，累犯，處有期徒刑月，如易科罰金，
以新臺幣壹仟元折算壹日。扣案之殘渣袋壹只 (內含甲基安非他
命量微無從秤重分離)沒收銷燬；扣案之甲基安非他命吸食器壹
組沒收。
    事  實
一、曾喨業前因施用毒品案件，經本院以94年度毒聲字第2344號
    裁定送觀察、勒戒後，認有繼續施用毒品傾向，再經本院以
    95年度毒聲字第169號裁定送強制戒治後，於民國95年10月5
    日因停止處分釋放出所，並由臺灣板橋地方法院檢察署檢察
    官以95年度戒毒偵字第438號為不起訴處分確定；復因詐欺
    案件，經臺灣嘉義地方法院以96年度嘉簡字第152號判處有
    期徒刑5月確定，並於96年6月1日易科罰金執行完畢。詎其
    仍不知悔改，於前揭觀察、勒戒及強制戒治執行完畢釋放後
    5 年內，復基於施用第二級毒品甲基安非他命之犯意，於99
    年9月26日19時許，在臺北縣新莊市○○路277巷57弄2號住
    處內，以將甲基安非他命置於玻璃球內燒烤之方式施用甲基
    安非他命一次。嗣於同年月27日13時40分許 (起訴書誤載為
    14時10分) ，警方據報前往上揭地點查緝毒品案件時，曾喨
    業在犯罪未被有偵查權之機關或公務員發覺前，即主動向員
    警供述己施用毒品之事實，並自行交出甲基安非他命吸食器
    1 組、殘渣袋1 只予員警扣案，且同意員警為之採尿送驗後
    ，呈甲基安非他命陽性反應，始悉上情。
二、案經臺北縣政府警察局新莊分局報告臺灣板橋地方法院檢察
    署檢察官偵查後提起公訴。
    理  由
一、程序方面：按除被告所犯為死刑、無期徒刑、最輕本刑為3
    年以上有期徒刑之罪或高等法院管轄第一審案件者外，於第
    一次審判期日前之準備程序進行中，被告先就被訴事實為有
    罪之陳述時，審判長得告知被告簡式審判程序之旨，並聽取
    當事人、代理人、辯護人及輔佐人之意見後，裁定進行簡式
    審判程序，刑事訴訟法第273 條之1 第1 項定有明文。經核
    ，本件被告曾喨業所犯係死刑、無期徒刑、最輕本刑為3年
    以上有期徒刑以外之罪，其於準備程序中就被訴事實為有罪
    之陳述，經法官告知簡式審判程序之旨，並聽取公訴人、被
    告之意見後，本院爰依首揭規定，裁定進行簡式審判程序，
    合先敘明。
二、上揭事實，業據被告於警詢、偵查、本院準備程序及審理時
    坦承不諱，並有臺灣檢驗科技股份有限公司99年10月14 日
    濫用藥物檢驗報告、臺北縣政府警察局新莊分局偵辦毒品、
    麻醉藥品案被移送人姓名及代碼對照表、臺北縣政府警察局
    新莊分局中平所搜索扣押筆錄、扣押物品目錄表各1份及扣
    案物照片4張在卷足佐。此外，並有甲基安非他命吸食器1組
    、殘渣袋1只扣案可憑，因認被告之自白與事實相符，堪予
    採信。又被告前因施用毒品案件，經本院以94年度毒聲字第
    2344號裁定送觀察、勒戒後，認有繼續施用毒品傾向，再經
    本院以95年度毒聲字第169號裁定送強制戒治後，於95年10
    月5日因停止處分釋放出所，並由臺灣板橋地方法院檢察署
    檢察官以95年度戒毒偵字第438號為不起訴處分確定等情，
    有臺灣高等法院被告前案紀錄表附卷可憑，被告既於前揭觀
    察、勒戒及強制戒治釋放後，5年內再犯本件施用毒品罪，
    依毒品危害防制條例第23條第2項之規定，即應依法予以訴
    追處罰。本件罪證明確，被告犯行洵堪認定，應予依法論科
    。
三、查甲基安非他命係毒品危害防制條例第2 條第2 項第2 款所
    規定之第二級毒品，故核被告所為，係犯該條例第10條第2
    項之施用第二級毒品罪，其施用前持有甲基安非他命之低度
    行為，應為施用之高度行為所吸收，不另論罪。又被告前有
    如事實欄所載之論罪科刑執行情形，有臺灣高等法院被告前
    案紀錄表附卷可憑，其於受徒刑執行完畢後5 年內，故意再
    犯本件有期徒刑以上之罪，為累犯，應依刑法第47條第1項
    加重其刑。另被告係於員警據報後前往其住處查緝時，主動
    向員警供陳其施用毒品之事實，並自行交出其所持有之甲基
    安非他命吸食器、殘渣袋予員警當場製作搜索扣押筆錄予以
    扣案乙節，業據被告於警詢及本院審理時供明在卷，有其警
    詢筆錄及搜索扣押筆錄各1 份附卷足憑。是以被告於員警尚
    未發覺其有何犯罪情形之際，即向員警自承其施用毒品行為
    ，並主動交出扣案之甲基安非他命吸食器及殘渣袋，足認被
    告係對於未發覺之犯罪為自首而受裁判，符合自首之要件，
    爰依刑法第62條前段之規定，減輕其刑，並依法先加重後減
    輕之。爰審酌被告前經觀察、勒戒及強制戒治後，仍不知戒
    斷其施用毒品之惡習，惟其犯後坦承其過，態度良好，核施
    用毒品屬於自殘行為，犯罪手段尚屬輕微，及其犯罪動機、
    目的、生活狀況、智識程度、所生危害等一切情狀，量處如
    主文所示之刑，並諭知易科罰金之折算標準，以資懲儆。
四、扣案之殘渣袋1只 (內含甲基安非他命量微無從秤重分離)，
    不問屬於犯人與否，應依毒品危害防制條例第18條第1項前
    段規定，沒收銷燬。至扣案之甲基安非他命吸食器1組，係
    被告所有供其犯本案施用毒品罪所用之物，業據其供承在卷
    ，爰依刑法第38條第1項第2款之規定宣告沒收之。
據上論斷，應依刑事訴訟法第273 條之1 第1 項、第299 條第1
項前段，毒品危害防制條例第10條第2 項、第18條第1 項前段，
刑法第11條前段、第41條第1 項前段、第47條第1 項、第62條前
段、第38條第1 項第2 款，判決如主文。
本案經檢察官洪國朝到庭執行職務。
中    華    民    國    99    年    12    月    30    日
                  刑事第十三庭   法  官   陳昭筠
以上正本證明與原本無異。
如不服本判決應於送達後10日內向本院提出上訴狀。
                                 書記官   黃文儀
中    華    民    國    99    年    12    月    30    日
附錄本案論罪科刑法條全文
毒品危害防制條例第10條
施用第一級毒品者，處 6 月以上 5 年以下有期徒刑。
施用第二級毒品者，處 3 年以下有期徒刑。

司法院資訊處製作；財團法人民間司法改革基金會備份。
